臺灣新竹地方法院刑事判決
公　訴　人　臺灣新竹地方法院檢察署檢察官
被　　　告　乙○○
上列被告因傷害等案件，經檢察官提起公訴（93年度偵字第
4121號），本院判決如下：
    主  文
乙○○傷害人之身體，累犯，處有期徒刑陸月，如易科罰金，以
佰元折算壹日。
    事  實
一、乙○○前因違反麻醉藥品管理條例案件之販賣及吸食犯行，
    經臺灣高等法院以83年度上訴字第3052號刑事判決判處有期
    徒刑5年2月及6月，並定其應執行刑為有期徒刑5年6月，經
    上訴最高法院，經最高法院以84年度臺上字第5871號刑事判
    決上訴駁回確定，於民國88年1月30日假釋出監，交付保護
    管束，並於90年7月10日假釋期滿，未經撤銷假釋，其未執
    行之刑以已執行論而執行完畢。
二、緣乙○○因與丁○○發生訴訟糾紛，遂心生不滿，於93年8
    月2日凌晨5時30分許，偕同其友人高啟嘉、徐金龍一同前往
    丁○○新竹縣湖口鄉○○○路32號1樓住處理論，乙○○並
    持木棒砸毀丁○○住處之鋁門窗2面及停放於丁○○住處前
    之為丁○○所有之車牌號碼2H─0070號及W3─6878號2部自
    小客車之車窗（涉犯毀損部分未據告訴），適新竹縣警察局
    竹北分局新工派出所警員丙○○與廖建信共同執行巡邏勤務
    ，於接獲所屬派出所以無線電通報後前往處理，乙○○明知
    丙○○為警察人員，於依法執行職務中，竟於丙○○欲制止
    其續為砸毀上揭車輛之行為時，基於妨害公務及傷害人身體
    之犯意，以拳頭毆擊丙○○之頭部、左臉之方式對於依法執
    行職務之員警丙○○施以暴力，致丙○○受有頭部外傷併頭
    皮血腫之傷害，並撿拾地上磚塊欲揮擊，丙○○為遏止乙○○之攻擊行為，先對地鳴槍2響警告，乙○○仍未停止而持
    續上前持磚塊欲攻擊，丙○○遂對乙○○之小腿開1槍，乙○○小腿中彈後跌倒在地，仍持磚塊作勢攻擊，丙○○乃再
    對乙○○小腿開槍，乙○○仍未停止攻擊，丙○○遂再對空
    鳴槍1響警告後，乙○○始停止攻擊行為，而由警員丙○○
    等將之送往新竹縣竹北市東元醫院就醫。
二、案經丙○○訴由新竹縣警察局竹北分局報請臺灣新竹地方法
    院檢察署檢察官偵查起訴。
    理  由
一、認定犯罪事實所憑之證據及認定之理由：
  (一)、上揭事實業據被告乙○○於本院審理時坦承不諱，核與被
      害人丙○○指訴及證人甲○○、丁○○證述情節相符，並
      有被害人丙○○受傷照片4幀、東元綜合醫院診斷證明書1
      紙在卷可稽。本件事證明確，被告犯行堪予認定。
  (二)、至公訴人認告訴人丙○○受有頭部外傷併頭皮血腫之傷害
      係被告乙○○以路邊拾獲之磚塊攻擊丙○○頭部所造成云
      云，經查，被告否認有以磚塊毆擊告訴人丙○○之情，此
      有證人甲○○、丁○○之證述，且據證人即告訴人丙○○
      於本院審理時證稱：現場受傷之照片，傷勢是被告用拳頭
      打的。：：之前被告有拿磚塊攻擊我，但是沒有打到我。
      被告有揮擊，但是沒有打到我，也因為這樣被告有揮擊、
      攻擊我，所以我才開槍的。我頭上的血跡是被告徒手打的
      等語綦詳，公訴意旨容有誤會，併此說明。
二、論罪、科刑與適用法律：
  (一)、核被告乙○○所為，係犯刑法第277條第1項傷害罪及同法
      第135條第1項之妨害公務罪。
  (二)、被告所犯上開2罪，係以1行為犯之，為想像競合犯，應依
      刑法第55條前段之規定，從一重之傷害罪論處。
  (三)、被告乙○○前因違反麻醉藥品管理條例案件之販賣及吸食
      犯行，經臺灣高等法院以83年度上訴字第3052號刑事判決
      判處有期徒刑5年2月及6月，並定其應執行刑為有期徒刑5
      年6月，經上訴最高法院，經最高法院以84年度臺上字第
      5871號刑事判決上訴駁回確定，於90年7月10日縮短刑期
      假釋期滿執行完畢，此有臺灣新竹地方法院檢察署刑案資
      料查註紀錄表及臺灣高等法院被告全國前案紀錄表各1份
      在卷可按，其於受有期徒刑執行完畢後5年以內再犯本件
      最重本刑為有期徒刑以上之罪，為累犯，應依刑法第47條
      之規定加重其刑。
  (四)、科刑：爰審酌被告素行不良，復於警員執行公務時，恣意
      對警員施用暴力，公然挑戰國家之公權力，暨犯罪手段及
      犯罪後態度等一切情狀，量處如主文所示之刑，並諭知易
      科罰金之折算標準。至扣案之磚塊1個，雖係供本件犯罪
      所用之物，惟非屬被告所有，爰不為沒收之諭知，附此敘
      明。
據上論斷，應依刑事訴訟法第299條第1項前段，刑法第135條第
1項、第277條第1項、第55條、第47條、第41條第1項，罰金罰鍰
提高標準條例第1條前段、第2條，判決如主文。
本案經檢察官陳宏兆到庭執行職務
中　　華　　民　　國　　94　　年　　3 　　月　　23　　日
                    刑事第二庭　審判長法  官  王銘勇
                                      法  官  鄭子俊
                                      法  官  林秋宜
以上正本證明與原本無異。
如不服本判決，應於判決送達後10日內向本院提出上訴狀（應附
繕本），上訴於臺灣高等法院。
中　　華　　民　　國　　94　　年　　3 　　月　　23　　日
                                      書記官  鄭明枝
附錄本案論罪科刑法條：
刑法第135條第1項
對於公務員依法執行職務時，施強暴脅迫者，處3年以下有期徒
刑、拘役或300元以下罰金。
刑法第277條（普通傷害罪）
傷害人之身體或健康者，處3年以下有期徒刑、拘役或1000元以
下罰金。
犯前項之罪因而致人於死者，處無期徒刑或7年以上有期徒刑；
致重傷者，處3年以上10年以下有期徒刑。
